# 在当年减少的控股企业在当年的年报核算中期初是否要并入合并报表

提问人：cllin 时间：2017-03-16 10:03:01
本单位为集团公司，有多家控股单位，在 2016 年 5 月进行了一家股权转让，作了投资收益，请问在编制 2016 年的合并报表时，期初期末是否应当将转让的这家公司纳入合并范围？应当如何进行报表的填列？该单位 2015 年有上交分红款，在编制期初的合并报表时，是否应当将这笔投资收益抵销？

回答人：chenyiwei
请参考《企业会计准则第 33 号——合并财务报表（ 2014 年修订）》第 33 、 39 、 44 条。当年处置的子公司，在处置日之前仍需正常纳入合并报表范围，合并报表的前期比较数据不调整。在处置日前该子公司与母公司或其他子公司之间发生的内部交易仍需抵销。